臺灣臺北地方法院刑事判決　　　　　　　94年度易字第1414號
公　訴　人　臺灣臺北地方法院檢察署檢察官
被　　　告　甲○○
上列被告因違反商標法案件，經檢察官提起公訴（93年度偵字第
8866號），被告於本院準備程序中就被訴事實為有罪之陳述，經
本院告知簡式審判程序意旨，並聽取公訴人及被告之意見後，本
院合議庭裁定由受命法官獨任進行簡式審判程序，並判決如下：
    主  文
甲○○連續明知為未得商標權人同意，於同一商品使用相同之註
冊商標之商品而販賣，累犯，處有期徒刑陸月，如易科罰金以
佰元折算壹日。
    事  實
一、甲○○前因違反台灣省菸酒專賣條例案件，經本院以90年度
    簡字第18號判處有期徒刑6月確定，並於民國90年7月26日易
    科罰金執行完畢。卻仍不知警惕，其係設於臺北市○○區○
    ○街150號「齊泰菸酒專賣店」（下稱齊泰洋行）之負責人
    ，明知附表編號3、6、15、22、23號所示商品上標示之「DA
    VIDOFF CLASSIC及其圖案」、「CASTER及其圖案」、「MILD
    SEVEN及其圖案」、「Hennessy VSOP軒尼詩VSOP干邑白蘭地
    」、「Chivas  Revolve蘇格蘭威士忌」等商標，分別係瑞
    士商大衛杜夫公司、日商日本香菸產業股份有限公司、法國
    賈‧漢尼錫公司及英國起瓦士兄弟有限公司向我國經濟部中
    央標準局（業已改制為經濟部智慧財產局）申請註冊，而分
    別取得指定使用於菸、酒類商品之商標專用權，現仍於商標
    專用期間及延展專用期間內，未經同意或授權，不得擅自於
    同一之商品，使用相同或近似之註冊商標，或明知為上開商
    品而仍為販賣、意圖販賣而陳列，致令消費者有混淆誤認之
    虞。詎甲○○竟基於販賣仿冒商標商品之概括犯意，自92年
    7月間某日起，先以每包「DAVIDOFF CLASSIC」牌香菸新台
    幣（下同）48元、每包「CASTER」、「MILD SEVEN」牌香煙
    42元、每瓶「Hennessy VSOP」酒830元及每瓶「Chivas  Re
    volve」酒900元之價格，向姓名年籍不詳之成年男子販入未
    經商標專用權人授權或同意，而擅自於同一商品，使用相同
    於該註冊商標圖樣之仿冒商品一批後，即自上開時間起，連
    續在其「齊泰洋行」以每包「DAVIDOFF CLASSIC」牌香菸60
    元、每包「CASTER」、「MILD SEVEN」牌香煙50元、每瓶「
    Henn essy VSOP」酒900元及每瓶「Chivas Revolve」酒100
    0元之價格，販售予不特定之顧客以牟利。嗣於93年1月15日
    ，經警在其位於臺北市○○區○○街150號之店址及同前街
    174號6樓之倉庫查獲，並扣得其所有如附表編號3、6、15、
    22、23所示之仿冒菸酒及編號1、2、4、5、7至14、16至21
    、24所示之未稅真品（未稅真品未在本件起訴範圍內）。
二、案經台北市政府警察局萬華分局移送臺灣臺北地方法院檢察
    署檢察官偵查後起訴。
    理  由
一、本件被告甲○○所犯之販賣仿冒商標商品罪，並非死刑、無
    期徒刑或最輕本刑3年以上有期徒刑之罪，亦非高等法院管
    轄之第一審案件，而被告於本院準備程序進行中，就被訴事
    實為有罪之陳述，經法官告知簡式審判之旨，並聽取檢察官
    及被告之意見後，本院合議庭裁定由受命法官獨任進行簡式
    審判程序，合先敘明。
二、上述犯罪事實，業據被告於警詢及本院審理時坦承不諱，又
    附表編號3、6、15、22、23所示之菸酒，確屬仿冒商標之商
    品，除經傑太日煙國際股份有限公司（下稱傑太公司）、亞
    洲國際洋酒協會之代表乙○○於警詢時指述明確外，並有傑
    太公司93年3月1日JTＺ○○○○○○○○○1號函所附之鑑定報告、商
    真股份有限公司93年3月3日93年營字第62號函所附之鑑定報
    告、香港商浤豐洋酒有限公司台北分公司93（浤）函字第02
    08號函所附之鑑定報告、台灣保樂力加股份有限公司93年4月
    13日出具之鑑定報告各1份在卷可稽。此外，並有經濟部中央
    標準局商標註冊證5份、查獲現場及扣案商品照片共14張附卷
    為憑；復有搜索扣押筆錄及扣押物品目錄表各1份在卷可參
    ，足見被告上開自白確與事實相符。故本件事證明確，被告
    上開犯行堪以認定，應予依法論科。
三、核被告甲○○所為，係犯商標法第82條之販賣仿冒商標商品
    罪。其陳列仿冒商標商品之低度行為，應為販賣之高度行為
    所吸收，不另論罪。又被告先後數次之販賣行為，係在緊接
    之時間內，以相同之手法觸犯構成要件相同之罪名，顯係基
    於概括犯意反覆為之，為連續犯，應依刑法第56條之規定以
    一罪論，並依法加重其刑。再被告有如事實欄所載之犯罪科
    刑執行情形，有臺灣高等法院被告前案紀錄表1份在卷可稽
    ，其於有期徒刑執行完畢後，5年內再犯本件有期徒刑以上
    之罪，為累犯，應依法加重其刑，並遞加重之。爰審酌被告
    所販賣之仿冒商標商品數量不少，對於商標權人之商譽及損
    害匪淺，惟附表各編號所示之扣案商品，絕大部分均為未稅
    之真品，仿冒品之比例尚小，仿冒品中絕大部分均屬菸類，
    酒類之數量較少，可見被告並非專賣仿冒品以獲取高額利潤
    。再參酌被告販賣之期間不長，所得非豐，而傑太公司之代
    表乙○○亦表示不擬告被告（見乙○○之警詢筆錄），且被
    告於犯罪後已坦承犯行，深表悔意，態度尚稱良好等一切情
    狀，量處如主文所示之刑，並諭知易科罰金之折算標準。扣
    案之仿冒商標商品，業經基隆關稅局於94年5月31日銷燬，
    有本院公務電話紀錄1份在卷可查，故上開物品既已滅失，
    爰不為沒收之諭知。
據上論斷，應依刑事訴訟法第第273條之1第1項、第299條第1項
前段，商標法第82條，刑法第11條、第55條、第56條、第47條、
第41條第1項前段，罰金罰鍰提高標準條例第2條，判決如主文。
本案經檢察官孟令士到庭執行職務。
中　　華　　民　　國　　94　　年　　12　　月　　30　　日
　　　　　　　　　刑事第三庭    法　官　游士珺
上正本證明與原本無異。
如不服本判決，應於判決送達後10日內向本院提出上訴狀（應抄
附繕本）。告訴人或被害人如對於本判決不服者，應具備理由請
求檢察官上訴，其上訴期間之計算係以檢察官收受判決正本之日
期為準。
                                書記官  林素霜
中　　華　　民　　國　　95　　年　　1 　　月　　2 　　日
附錄本案論罪科刑依據之法條：
商標法第82條
明知為前條商品而販賣、意圖販賣而陳列、輸出或輸入者，處一年
以下有期徒刑、拘役或科或併科新台幣五萬元以下罰金。
附表：
　┌──┬──────────────┬──────────┐
  │編號│　　　 名　　　　 稱　　　　│　數量及備註　　    │
  ├──┼──────────────┼──────────┤
  │ 1　│SEVEN STARS CUSTOM LIGHTS　 │1550包。經傑太日煙國│
  │　　│　　　　　　　　　　　　　　│際股份有限公司鑑定係│
  │　　│　　　　　　　　　　　　　　│未稅真品。          │
  ├──┼──────────────┼──────────┤
  │ 2　│CARTIER LIGHTS　　　　　　　│960包。經英美煙草台 │
  │    │                            │灣公司鑑定係未稅真品│
  │　　│　　　　　　　　　　　　　　│。                  │
  ├──┼──────────────┼──────────┤
  │ 3　│DAVIDOFF CLASSIC(黑盒)　　　│1650包。經商真股份有│
  │　　│　　　　　　　　　　　　　　│限公司鑑定係仿冒品。│
  ├──┼──────────────┼──────────┤
  │ 4　│DAVIDOFF CLASSIC(白盒)　　　│1170包。經商真股份有│
  │　　│　　　　　　　　　　　　　　│限公司鑑定係未稅真品│
  │　　│　　　　　　　　　　　　　　│。　　　            │
  ├──┼──────────────┼──────────┤
  │ 5　│MILD SEVEN LIGHTS　　　　　 │1050包。經傑太日煙國│
  │　　│　　　　　　　　　　　　　　│際股份有限公司鑑定係│
  │　　│　　　　　　　　　　　　　　│未稅真品。          │
  ├──┼──────────────┼──────────┤
  │ 6　│CASTER　　　　　　　　　　　│510包。經傑太日煙國 │
  │　　│　　　　　　　　　　　　　　│際股份有限公司鑑定係│
  │　　│　　　　　　　　　　　　　　│仿冒品。　          │
  ├──┼──────────────┼──────────┤
  │ 7　│DAVIDOFF 黑盒短隻　　　　　 │230包。經商真股份有 │
  │　　│　　　　　　　　　　　　　　│限公司鑑定係未稅真品│
  │　　│　　　　　　　　　　　　　　│。　　　            │
  ├──┼──────────────┼──────────┤
  │ 8　│DUNHILL KING SIZE FILTER　　│50包。經英美煙草台灣│
  │    │                            │公司鑑定為未稅真品。│
  ├──┼──────────────┼──────────┤
  │ 9　│SEVEN STARS 黑盒　　　　　　│410包。經傑太日煙國 │
  │    │                            │際股份有限公司鑑定為│
  │　　│　　　　　　　　　　　　　　│未稅真品。          │
  ├──┼──────────────┼──────────┤
  │ 10 │HOPE　　　　　　　　　　　　│120包。鑑定資料同上 │
  │    │                            │。　　　　　        │
  ├──┼──────────────┼──────────┤
  │ 11 │HOPE LIGHTS　　　　　　　　 │110包。鑑定資料同上 │
  │　　│　　　　　　　　　　　　　　│。　　　　　        │
  ├──┼──────────────┼──────────┤
  │ 12 │CABIN MILD　　　　　　　　　│20包。鑑定資料同上。│
  ├──┼──────────────┼──────────┤
  │ 13 │CAMEL LIGHTS　　　　　　　　│40包。國內無代理，故│
  │    │                            │無法鑑定是否為仿冒品│
  │　　│　　　　　　　　　　　　　　│。                  │
  ├──┼──────────────┼──────────┤
  │ 14 │CAMEL　　　　　　　　　　　 │500包。同上。　     │
  ├──┼──────────────┼──────────┤
  │ 15 │MILD SEVEN CARCOAL FILTER　 │350包。經傑太日煙國 │
  │　　│　　　　　　　　　　　　　　│際股份有限公司鑑定係│
  │　　│　　　　　　　　　　　　　　│仿冒品。　　　      │
  ├──┼──────────────┼──────────┤
  │ 16 │PEACE　　　　　　　　　　　 │340包。經傑太日煙國 │
  │　　│　　　　　　　　　　　　　　│際股份有限公司鑑定係│
  │　　│　　　　　　　　　　　　　　│未稅真品。　        │
  ├──┼──────────────┼──────────┤
  │ 17 │MILD SEVEN ONE　　　　　　　│20包。鑑定結果同上。│
  ├──┼──────────────┼──────────┤
  │ 18 │PALLMALL　　　　　　　　　　│10包。經英美煙草台灣│
  │    │                            │分公司鑑定係未稅真品│
  │　　│　　　　　　　　　　　　　　│。                  │
  ├──┼──────────────┼──────────┤
  │    │                            │20包。經瑞士商菲利普│
  │ 19 │MARLBORO(綠包)　　　　　    │莫里斯台灣分公司鑑定│
  │    │　                          │係未稅真品。　      │
  ├──┼──────────────┼──────────┤
  │ 20 │MILD SEVEN SUPER LIGHTS　　 │400包。經傑太日煙國 │
  │　　│　　　　　　　　　　　　　　│際股份有限公司鑑定係│
  │    │                            │未稅真品。          │
  ├──┼──────────────┼──────────┤
  │ 21 │MILD SEVEN FK　　　　　　　 │530包。鑑定資料同上 │
  │　　│　　　　　　　　　　　　　　│。　　　　　        │
  ├──┼──────────────┼──────────┤
  │ 22 │HENNESSY VSOP　　　　　     │6瓶。經香港商浤豐洋 │
  │　　│　                          │酒有限公司臺北分公司│
  │　　│　                          │鑑定係仿冒酒。　　  │
  ├──┼──────────────┼──────────┤
  │ 23 │CHIVAS REVOLVE　　　　　　　│12瓶。經台灣保樂力加│
  │　　│　　　　　　　　　　　　　　│股份有限公司鑑定係仿│
  │　　│　　　　　　　　　　　　　　│冒酒。　            │
  ├──┼──────────────┼──────────┤
  │ 24 │WILD HAVANAS　　　　　　　　│國內無代理商，故無法│
  │    │                            │鑑定是否為仿冒品。  │
  └──┴──────────────┴──────────┘
